【裁判字號】    98,抗,29
【裁判日期】    980122
【裁判案由】    聲請保外就醫
【裁判全文】
臺灣高等法院臺南分院刑事裁定           98年度抗字第29號
抗  告  人
即  被  告  甲○○
                    現羈押於臺灣臺南看守所
上列抗告人即被告因詐欺聲請保外就醫案件，不服臺灣臺南地方
法院中華民國97年12月31日裁定（97年度偵聲字第292號）提起
抗告，本院裁定如下：
    主  文
抗告駁回。
    理  由
一、聲請意旨略以：聲請人即被告（下稱被告）甲○○因詐欺案
    件，前經臺灣臺南地方法院於民國 (下同)97 年12月16日裁
    定延長羈押在案。茲因被告日前發現疑似罹患口腔癌疾病，
    病情有日益加重情形，身體健康每況愈下，若非保外就醫或
    戒護就醫進一步檢查恐有危及生命之虞，為此聲請准予停止
    羈押並保外就醫，以維被告身體健康之人權等語。
二、按被告及得為其輔佐人之人或辯護人，得隨時具保，向法院
    聲請停止羈押；羈押之被告現罹疾病，非保外治療顯難痊癒
    者，如經具保聲請停止羈押，不得駁回，刑事訴訟法第110
    條第1項、第114條第3款固定有明文。
三、經查：
  (一)被告甲○○因詐欺案件，前經臺灣臺南地方法院檢查署檢察
    官以其  涉犯詐欺罪，嫌疑重大，並有刑事訴訟法第101條
    第1項第2款、第101條之1第1項第7款所列情形，認非予羈押
    ，顯難進行追訴，有羈押必要，於97年9月2日聲請臺灣臺南
    地方法院將其羈押在案，並於97年12月16日，經臺灣臺南地
    方法院裁定准自97年12月18日起，延長其羈押期間2月。
  (二)茲被告以其現罹疑似口腔癌疾病，需保外就醫治療為由，向
    臺灣臺南地方法院聲請停止羈押。惟臺灣臺南地方法院先前
    就此函詢臺南看守所被告身體狀況，該所覆稱：「該被告入
    所時自述『我沒病，無外傷』，於97年11月18日因主訴口腔
    內有一腫塊及疼痛，安排所內公費診療，醫師診斷『口腔潰
    瘍』並開立口服藥治療，又於97年11月24日及97年11月29日
    因主訴口腔內腫脹未改善，安排所內自費延醫（邱外科診所
    ），醫師診斷後開立針劑注射、口內膏塗抹、口服藥持續治
    療，目前仍感口腔內有二處腫塊及疼痛但不影響進食」、「
    如病情需要時將依所內醫師建議辦理戒護外醫事宜」，有該
    所97年12月22日南所衛字第0970007195號函及該函檢附之被
    告病歷首頁、新收容人內外傷紀錄表、被告健康檢查表、收
    容人申請自費延醫報告單、所內公費診療紀錄表附於原審97
    年度偵聲字第280號卷內可資查考。
  (三)則依上開函文及該函檢附相關文件意旨，本件被告所罹患之
    疾病，目前經診斷為「口腔潰瘍」，自難認有非經保外治療
    顯難痊癒之情形，且即便被告確有另行就醫之必要，亦得由
    看守所辦理戒護外醫，是難認有刑事訴訟法第114條第3款情
    事。
四、因而原審認被告以上開理由聲請保外就醫停止羈押，並無理
    由，而駁回其停止羈押之聲請，本院經核其認事用法，均無
    不當，裁定亦稱妥適。被告抗告意旨，認原審裁定不當云云
    ，為無理由，應予駁回。
五、據上論結，應依刑事訴訟法第412條，裁定如主文。
中    華    民    國    98    年    1     月    22    日
                  刑事第五庭    審判長法  官  楊明章
                                      法  官  戴勝利
                                      法  官  顏基典
以上正本證明與原本無異。
不得再抗告。
                                      書記官  呂嘉文
中    華    民    國    98    年    1     月    22    日


司法院資訊處製作；財團法人民間司法改革基金會備份。
